臺灣臺中地方法院刑事判決　　　　　　　　　　　　九十四年度交易字第一六一號
　　公　訴　人　臺灣臺中地方法院檢察署檢察官
　　被　　　告　甲○○
右列被告因過失傷害案件，經檢察官提起公訴（九十三年度偵字第一五九０七號），
本院判決如左：
    主  文
甲○○因過失傷害人，處有期徒刑月，如易科罰金，以佰元折算壹日。
    犯罪事實
一、甲○○於民國九十三年五月十九日下午五時許，駕駛車牌號碼ＭＰ─７５８９號
    自用小客車，沿台中縣梧棲鎮○○路由西往東方向行駛；而於同日下午五時四十
    五分許，行經梧棲鎮○○路與港埠路口欲左轉港埠路之際，本應注意車前狀況，
    隨時採取必要之安全措施，又無不能注意之情事，竟疏於注意及此，而駕駛上開
    車輛貿然通過該路口；適同一時地，有乙○○騎乘車牌號碼ＮＮＵ─６６０號重
    型機車，沿梧棲鎮○○路由北往南方向行駛，甲○○因有前揭疏失，致見對方機
    車駛來時，欲煞避已嫌不及，兩車遂於前揭路口處，發生碰撞，致乙○○人車倒
    地，而受有右側鎖骨骨折之傷害。甲○○於肇事後，除以電話報案外，並留於現
    場，於犯罪偵查機關未發覺前，主動向到場處理之警員曾志烽坦承其為肇事者，
    自首而接受裁判。
二、案經乙○○訴由臺中縣警察局清水分局報請臺灣臺中地方法院檢察署檢察官偵查
    起訴。
    理  由
一、（一）訊據被告甲○○固坦承於右揭時地駕車發生車禍致乙○○受傷之事實，惟
    矢口否認有何過失傷害之犯行，辯稱：「我是綠燈直行要左轉，我有注意車前狀
    況，但是告訴人他是從旁邊過來，是他撞我的，就路權來說，我已經轉向了，是
    他來撞我的，我的車速一點都不快，一點煞車痕跡都沒有，我有遵守燈光號誌，
    只是我沒有看到他，我走內側車道，安全島的草很長」云云。惟查，依告訴人陳
    稱：「我經過時是綠燈，被告車速很快，我經過安全島超過六米，一煞那她闖紅
    燈就過去了」等語，被告是否確有遵守燈光號誌，已屬有疑，且依兩車碰撞後，
    被告汽車之損害處包含左前方向燈及左側車身，且導致告訴人之機車車頭呈一百
    八十度的轉向，足見被告之車速甚快，衝力甚大。且依被告自承於車禍發生前並
    未看到告訴人之人車，但該碰撞地點已逾港埠路路口之中心點，被告若注意前方
    狀況，當不可能看不到告訴人之人車，其視線亦不致於受阻於安全島上之草。而
    依車禍發生後被告之汽車停放位置分析，被告尚未駛至港南路口之中心點，但其
    汽車已呈向左彎之型態，足徵被告有提早左轉之情，被告應係跟著前車想加速通
    過港南路之路口左轉，其因而疏於注意左前方之告訴人機車。（二）按駕駛人應
    注意車前狀況，並隨時採取必要之安全措施，道路交通安全規則第九十四條第三
    項定有明文。而交通號誌係指揮交通之一種手段，綠燈號誌只表示駕駛人可前進
    行駛而已，駕駛人行駛中仍須注意車前狀況，並隨時採取必要之安全措施，並非
    見到綠燈號誌即可不注意車前狀況而任意行駛，此參酌最高法院二十四年上字第
    一六九六號著有判例認以：「上訴人充當汽車司機，駕駛公共汽車，在某街附近
    將甲壓傷身死，雖係以某甲突由馬路橫過為注意力所不能及，並警察已作放行手
    勢，即可照常行駛相辯解，然上訴人行車通衢於路上行人之有無，已應為相當注
    意，‧‧‧至警察作放行手勢為其指揮交通之一種手段，而途中有無發生危險之
    可能，仍應由行車之駕駛者為充分之注意，自難以一經警察做放行手勢，即可不
    負注意之責任」自明。本件被告辯稱係告訴人闖越紅燈所致，告訴人則陳稱係被
    告闖越紅燈，而現場查無證人或監視錄影等證據，可堪認定孰人違規闖越紅燈；
    然而，縱使被告並未駕車闖越紅燈，仍應注意車前狀況，並隨時採取必要之安全
    措施，且依當時路狀，並無不能注意之情形，竟疏未注意及此，以致肇事，其應
    有過失，所辯並無足採。而告訴人受有前開傷害，與被告之過失行為具有相當因
    果關係；事證已明，被告犯行洵堪認定。
二、核被告所為，係犯刑法第二百八十四條第一項前段之過失傷害罪。又被告於肇事
    後即向警報案接受偵訊並坦承肇事，有警詢筆錄及肇事人自首情形紀錄表在卷可
    按，為對於未發覺之罪自首而接受裁判，應依法減輕其刑。爰審酌被告之過失程
    度、所生之危害、肇事後之態度，且被告尚未與被害人達成民事和解賠償等一切
    情狀，判處如主文所示之刑，並諭知易科罰金之折算標準。
三、依刑事訴訟法第二百九十九條第一項前段，刑法第二百八十四條第一項前段、第
    六十二條前段、第四十一條第一項前段，罰金罰鍰提高標準條例第一條前段、第
    二條前段，判決如主文。
本案經檢察官丙○○到庭執行職務。
中      華      民      國      九十四      年  六    月    二十    日
                             臺灣臺中地方法院交通法庭
                                 審判長法  官  許  金  樹
                                       法  官  郭  德  進
                                       法  官  王  靜  秋
右正本證明與原本無異。
如不服本判決，應於送達後十日內向本院提出上訴狀（須附繕本），上訴於台灣高等
法院台中分院。
                                        書記官
中      華      民      國      九十四      年      六    月   二十    日
附錄論罪科刑法條
刑法第二百八十四條第一項
    因過失傷害人者，處六月以下有期徒刑，拘役或五百元以下罰金，致重傷者，處
  一年以下有期徒刑、拘役或五百元以下罰金。
